【裁判字號】    99,上訴,117
【裁判日期】    990603
【裁判案由】    違反毒品危害防制條例
【裁判全文】
臺灣高等法院花蓮分院刑事判決         99年度上訴字第117號
上  訴  人
即  被  告  甲○○
上列上訴人即被告因違反毒品危害防制條例案件，不服臺灣臺東
地方法院中華民國99年4月15日98年度訴緝字第14號第一審判決
（起訴案號：臺灣臺東地方法院檢察署96年度偵字第1689號），
提起上訴，本院判決如下：
    主  文
上訴駁回。
    理  由
一、按刑事訴訟法第350條、第361條、第362條、第367條規定，
    不服地方法院之第一審判決而上訴者，須提出上訴書狀，並
    應敘述具體理由，此為上訴必備之程式；如所提之書狀未敘
    述上訴理由，或僅曾以言詞陳述上訴理由者，均應於上訴期
    間屆滿後20日內補提理由書於第一審法院。第一審法院經形
    式審查，認逾期未補提上訴理由者，應定期間先命補正；逾
    期未補正者，為上訴不合法律上之程式，應以裁定駁回。倘
    已提出上訴理由，但所提非屬具體理由者，則由第二審法院
    以上訴不合法律上之程式，判決駁回。而所謂具體理由，必
    係依據卷內既有訴訟資料或提出新事證，指摘或表明第一審
    判決有何採證、認事、用法或量刑等足以影響判決本旨之不
    當或違法，而構成應予撤銷之具體事由，始克當之（例如：
    依憑證據法則具體指出所採證據何以不具證據能力，或依憑
    卷證資料，明確指出所為證據證明力之判斷如何違背經驗、
    論理法則）；倘僅泛言原判決認定事實錯誤、違背法令、採
    證違法、判決不公、量刑失之過重或輕縱，而未依上揭意旨
    指出具體事由，或形式上雖已指出具體事由，然該事由縱使
    屬實，亦不足以認為原判決有何不當或違法者（例如：對不
    具有調查必要性之證據，法院未依聲請調查亦未說明理由，
    或援用證據不當，但除去該證據仍應為同一事實之認定），
    皆難謂係具體理由，而應認其上訴為不合法律上之程式，最
    高法院97年台上字第892號判決、97年台上字第3267號判決
    意旨及法院辦理刑事訴訟案件應行注意事項第162點參照。
二、被告上訴意旨略以：被告之通聯紀錄內容果否能證實其犯罪
    事實，請本院再予查明；另外原審並未傳喚證人范秀鳳到庭
    與被告對質，率而認定被告有罪，實難甘服等語，請求本院
    撤銷原判決，並更為適法之判決。
三、經查：
  (一)遍查原審通篇判決內容，其認定被告之犯行，係以證人向是
    一與范秀鳳之電話通聯紀錄為證據，並未以被告本人之電話
    通聯紀錄作為證據，被告此點上訴理由，似有誤會。
  (二)另證人范秀鳳於原審固未到庭（係因另案通緝，故傳喚無著
    ），惟查證人范秀鳳於檢察官偵訊時證稱：7月10日晚上10
    點前後，向是一和1個伊不認識的男人，拿大約一兩半的安
    非他命到伊住的地方去，向伊推銷，伊試的結果認為品質不
    好，可是伊不好意思跟向是一講，也沒有退還給他；當晚向
    是一還說那天晚上12點他還有朋友帶比較好的東西來跟伊約
    12 點見面，結果向是一的朋友超過時間，一直到11日凌晨2
    點向是一才打電話約伊到台東市○○路上陞飯店801號房和
    賴盈丞（原判決誤植為賴盈承），當時還有1個女的（經當
    庭指認為甲○○），伊進房間的時候，賴盈丞要甲○○從1
    個包包拿出毒品放在床舖上，向是一、賴盈丞叫伊試看看安
    非他命，試的結果是比較好一點但是也不是很好，不過伊還
    是拿了22公克左右的安非他命帶回家，賴盈丞說按照在臺東
    的價錢賣給伊，伊忘記拿多少錢給他，金額不會很大，應該
    是新台幣（下同）10,000元至15,000元之間等語明確（參見
    臺灣臺東地方法院檢察署96年度偵字1689號偵查卷第32頁、
    第35頁，96年度偵字1687號偵查卷第144頁），參以被告於
    偵訊時亦以證人身分證稱：伊只見過范秀鳳2次，1次在上陞
    ，另1次在娜魯灣，之前我們都不認識，是向是一介紹才認
    識的；賴盈丞要伊把22公克的安非他命拿出來，范秀鳳拿走
    後，當場給賴盈丞15,000元等語（參見臺灣臺東地方法院檢
    察署96年度偵字1689號偵查卷第57頁、第83頁）。而證人范
    秀鳳於警詢時之陳述屬傳聞證據，且經被告之辯護人於原審
    準備程序提出爭執，又非證明本案犯罪事實之存否所必要，
    復無其他得例外取得證據能力之法律依據，固經原審認無證
    據能力，不得作為證據使用，但本院認仍非不得用以作為檢
    驗其他證據真實性之彈劾資料，經查證人范秀鳳早在警詢時
    已證稱：「（問：賴盈丞、向是一於何時何地將安非他命毒
    品交給你？要作何用途？）第1次在7月9日晚上約11、12時
    ，向是一及我不知名之男子，在我住所3樓房間交付1兩半（
    約50公克）安非他命（實則為安非他命之先驅原料麻黃）
    要給我試用，看我是否有意願購買；第2次是在7月10日（經
    查應係7月11日之誤）凌晨約2、3時，賴盈丞及其女友甲○
    ○、向是一及不知名男子在台東市○○路上陞商務飯店810
    號房（經查應係801號房之誤）交付約22公克安非他命（實
    則為安非他命之先驅原料麻黃），要給我試用，他說東西
    比較好，向我推銷上述毒品。（問：上述兩次毒品由何人親
    手交給你？）第1次是向是一親手交給我，第2次是由甲○○
    交給我的。…」等語（參見警詢卷第9頁），核與其於檢察
    官訊問時所為之前揭陳述並無齟齬之處，是以原審認定證人
    范秀鳳於檢察官偵查中對於事件經過細節之供證更為翔實，
    合於刑事訴訟法第159條之1第2項之規定，屬於被告以外之
    人於偵查中向檢察官所為之陳述，又無顯不可信之情況，得
    作為證據，因此直接採用證人范秀鳳於偵查中之證詞（捨證
    人范秀鳳於警詢時較為粗略之證詞），均已於原審判決理由
    欄第「壹、一、二」點詳予論述，此外，並敘述證人即正犯
    賴盈丞於原審審理時之辯證有違常理，係袒護被告之詞，仍
    不足為有利於被告之認定，因而對被告所涉幫助販賣第四級
    毒品之犯行予以論科，認事用法有據，並無違誤；況證人范
    秀鳳於原審99年3月25日審判期日猶因另案遭通緝而未到庭
    ，經原審審判長詢問，被告及辯護人均表示無意見，並捨棄
    對證人范秀鳳之詰問（見原審卷第167頁），被告上訴意旨
    卻以原審未使證人范秀鳳到庭對質詰問，指摘原審判決不當
    ，忽略原判決已審究證人范秀鳳於檢察官訊問時之陳述，依
    法可認為有證據能力及證明力之事實，復未就原判決如何認
    定事實、適用法律不當，量刑有何瑕疵，依據卷內資料而為
    具體指摘，自非上訴之具體理由。從而，揆諸上開說明，本
    件上訴不合法律上之程式，且無從命補正，應予駁回，並不
    經言詞辯論為之。
據上論斷，應依刑事訴訟法第367條前段、第372條，判決如主文
。
中    華    民    國    99    年    6    月    3    日
                  刑事庭  審判長法  官 謝志揚
                                法  官 林慶煙
                                法  官 張健河
以上正本證明與原本無異。
如不服本判決，應於收受送達後10日內向本院提出上訴書狀，其
未敘述理由者，並得於提起上訴狀後10日內向本院補提理由書（
均須按他造當事人之人數附繕本）「切勿逕送上級法院」。
告訴人或被害人如對於本判決不服者，應具備理由請求檢察官上
訴，其上訴期間之計算係以檢察官收受判決正本之日期為準。
中    華    民    國    99    年    6     月    3     日
                                書記官 徐文彬

司法院資訊處製作；財團法人民間司法改革基金會備份。
